臺灣桃園地方法院刑事判決　　　　　　　 94年度訴字第269號
公　訴　人　臺灣桃園地方法院檢察署檢察官
被　　　告　甲○○　男　28歲.
上列被告因違反毒品危害防制條例案件，經檢察官提起公訴（九
十三年度毒偵字第四一六四號），及移送併辦（九十四年度毒偵
字第七二號），被告於本院準備程序中，就被訴事實為有罪之陳
述，經本院告知簡式審判程序意旨，並聽取公訴人及被告意見後
，本院合議庭裁定依簡式審判程序審理，判決如下：
    主  文
甲○○連續施用第一級毒品，累犯，處有期徒刑捌月。扣案如附
表編號一所示之第一級毒品海洛因沒收銷燬之，扣案如附表編號
二至四所示之物均沒收。
    事  實
一、甲○○曾於民國八十九年間因竊盜案件，經臺灣高等法院八
    十九年度上訴字第一二六八號判決判處有期徒刑二年確定，
    自八十九年九月七日入監執行，於九十一年二月八日縮短刑
    期假釋出監，假釋期間付保護管束，而於九十一年六月十五
    日保護管束期滿（構成累犯）。另因施用毒品案件，經本院
    於八十八年十月二十六日，以八十八年度毒聲字第六三八三
    號裁定送觀察、勒戒後，認有繼續施用毒品之傾向，並經本
    院以八十八年度毒聲字第七六三三號裁定令入戒治處所施以
    強制戒治，後經本院於八十九年五月十二日，以八十九年度
    毒聲字第三二一一號裁定停止戒治，所餘戒治期間付保護管
    束，於八十九年十二月十三日保護管束期滿，由臺灣桃園地
    方法院檢察署檢察官於九十年二月六日，以九十年度戒偵字
    第八三號不起訴處分確定。詎仍不知悔改，未戒除毒癮，復
    基於施用第一級毒品海洛因之概括犯意，於前述強制戒治執
    行完畢後五年內，自九十三年三月上旬某日某時起至同年十
    二月四日某時，在其位於桃園縣八德市○○街六五巷十五之
    一號及桃園縣桃園市○○○街六號十五樓之三住處，以針筒
    注射之方式，連續多次施用海洛因，施用頻率約為一日施用
    一次。嗣經警分別於九十三年九月十四日二十二時許、同年
    十二月四日十六時二十分許，在桃園縣桃園市○○路與國際
    路口處、其位於桃園縣桃園市○○○街六號十五樓之三住處
    查獲，並扣得如附表所示之物。
二、案經桃園縣政府警察局桃園分局、龜山分局報請臺灣桃園地
    方法院檢察署檢察官偵查起訴。
　　理  由
一、本件被告甲○○所犯並非死刑、無期徒刑、最輕本刑為三年
    以上有期徒刑之罪或高等法院管轄第一審案件，而於準備程
    序進行中，被告先就被訴事實及移送併辦之事實為有罪之陳
    述，經本院告知簡式審判程序之旨，並聽取公訴人、被告之
    意見後，由本院合議庭以裁定由受命法官獨任進行簡式審判
    程序，核先敘明。
二、訊據被告甲○○於本院審理中已坦承有於上揭時間、地點，
    以上開方式連續施用第一級毒品海洛因多次之情事不諱，而
    被告於九十三年九月十五日七時許，為警所採集之尿液經送
    昭信科技顧問股份有限公司以酵素免疫分析法初驗，再以氣
    相層析質譜分析法複驗，被告之尿液呈現嗎啡陽性反應（海
    洛因屬嗎啡類毒品），有桃園縣政府警察局桃園分局被採尿
    人姓名編號對照表、昭信科技顧問股份有限公司濫用藥物陽
    性檢體檢驗報告各一紙在卷可稽，且有如附表所示之扣案物
    品可佐，其中附表編號一扣案之白粉一包經送驗確含海洛因
    成分，有法務部調查局鑑定通知書一紙附卷可憑，足證被告
    確有前開施用第一級毒品海洛因之犯行。又被告前因施用毒
    品案件，經觀察、勒戒後，認有繼續施用毒品之傾向，經裁
    定令入戒治處所施以強制戒治，後經裁定停止戒治，所餘戒
    治期間付保護管束，於八十九年十二月十三日保護管束期滿
    ，由臺灣桃園地方法院檢察署檢察官於九十年二月六日，以
    九十年度戒偵字第八三號不起訴處分確定，有臺灣桃園地方
    法院檢察署刑案資料查註紀錄表、臺灣高等法院全國前案紀
    錄表附卷可考，被告於強制戒治執行完畢後，五年內再犯本
    件施用第一級毒品犯行明確，應依法論科。
三、核被告之行為，應成立毒品危害防制條例第十條第一項之施
    用第一級毒品罪。至於其施用毒品前後持有毒品之低度行為
    ，為施用之高度行為所吸收，不另論罪。被告前後多次施用
    海洛因之犯行，時間緊密，犯罪構成要件相同，顯係基於概
    括犯意為之，為連續犯，應依刑法第五十六條之規定，加重
    其刑。公訴人起訴及移送併辦之事實雖僅敘及被告於九十三
    年九月上旬某日起至同年十二月四日止，連續施用第一級毒
    品海洛因，逾該部分之其餘被告施用第一級毒品海洛因之犯
    行，因與公訴人起訴及移送併辦被告施用第一級毒品海洛因
    之事實具有連續犯之裁判上一罪關係，應為起訴效力所及，
    本院自得一併審理。又被告曾於八十九年間因竊盜案件，經
    臺灣高等法院八十九年度上訴字第一二六八號判決判處有期
    徒刑二年確定，自八十九年九月七日入監執行，於九十一年
    二月八日縮短刑期假釋出監，假釋期間付保護管束，而於九
    十一年六月十五日保護管束期滿，有臺灣桃園地方法院檢察
    署刑案資料查註紀錄表、臺灣高等法院全國前案紀錄表在卷
    可按，其於有期徒刑執行完畢後，五年以內再犯本案有期徒
    刑之罪，係屬累犯，應依刑法第四十七條之規定，遞加重其
    刑。爰審酌被告已曾因相同犯行經觀察、勒戒及強制戒治等
    處遇後猶未能使其知所省惕，根絕施用毒品惡習，足徵其沾
    染甚深，姑念被告坦承犯行犯後態度尚佳，及其犯罪之動機
    、目的、手段、危害與其素行、智識程度等一切情狀，量處
    如主文所示之刑。扣案如附表編號一所示之海洛因，係屬查
    獲之毒品，應依毒品危害防制條例第十八條第一項前段規定
    ，宣告沒收銷燬之。而扣案如附表編號二所示包裝前開海洛
    因之塑膠袋一只，業經鑑定機關就之與內裝之海洛因分別鑑
    析其重量，足見與扣案之海洛因並無不可析離關係，而編號
    三、四所示之注射針筒共十支，係被告所有供施用海洛因之
    物，業據被告供明在卷，故如附表編號二至四所示之物均應
    依刑法第三十八條第一項第二款之規定宣告沒收。
據上論斷，應依刑事訴訟法第二百七十三條之一第一項、第二百
九十九條第一項前段，毒品危害防制條例第十條第一項、第十八
條第一項前段，刑法第十一條、第五十六條、第四十七條、第三
十八條第一項第二款，判決如主文。
本案經檢察官張啟聰到庭執行職務。
中　　華　　民　　國　　94　　年　　3 　　月　　31　　日
                  臺灣桃園地方法院刑事第五庭
                          法　官　張明儀
以上正本證明與原本無異。
如不服本判決，應於判決送達後10日內向本院提出上訴狀（應附
繕本），上訴於臺灣高等法院。
　　　　　　　　　　　　　　　書記官   吳瓊英
中　　華　　民　　國　　94　　年　　4 　　月　　20　　日
附表：
┌──┬─────┬───┬───┬───────────────────┐
│內含│品　　　名│數　量│單　位│　備　             註　　　　　　　   │
├──┼─────┼───┼───┼───────────────────┤
│一　│海洛因    │一    │　包　│淨重零點六九公克                      │
│    │          │　    │      │                                      │
│    │          │　    │      │                                      │
├──┼─────┼───┼───┼───────────────────┤
│二　│海洛因包裝│一    │　只　│用以包裝編號一所示之海洛因，空包裝重零│
│    │袋　      │　    │      │點四五公克                            │
│    │　        │      │      │                                      │
│    │          │      │      │                                      │
├──┼─────┼───┼───┼───────────────────┤
│三  │注射針筒  │五    │  支  │九十三年九月十四日查獲時扣得          │
│    │          │      │      │                                      │
├──┼─────┼───┼───┼───────────────────┤
│四  │注射針筒  │五    │  支  │九十三年十二月四日查獲時扣得          │
│    │          │      │      │                                      │
└──┴─────┴───┴───┴───────────────────┘
附錄本案論罪科刑法條：
毒品危害防制條例第10條第1項
施用第一級毒品者，處六月以上五年以下有期徒刑。
毒品危害防制條例第18條
查獲之第一、二級毒品及專供製造或施用第一、二級毒品之器具
，不問屬於犯人與否，均沒收銷燬之；查獲之第三、四級毒品及
製造或施用毒品之器具，無正當理由而擅自持有者，均沒入銷燬
之。但合於醫藥、研究或訓練之用者，得不予銷燬。
